---
title: "Exercices_06_GADO_Giovanni"
output: pdf_document
date: "2023-04-17"
---

```{r setup, include=FALSE}
knitr::opts_chunk$set(echo = TRUE)
```


## Manipulation des données

### Importation
```{r}
datapath <- "C:\\Users\\ASUS\\Desktop\\ISEP 2\\Traitements statististiques avec R\\Cours_R_2023"
library(haven)
cereal <- read_dta(file = paste0(datapath,"\\cereales.dta"))
#library(foreign)
#cereal1 <- read.dta(file = paste0(datapath,"\\cereales.dta"),
# convert.dates = TRUE, convert.factors = TRUE)
```


## Comprendre la structure des données
```{r}
dim(cereal) # dim()` always displays the number of rows first, 
# followed by the number of columns.
names(cereal) # donne le nom des colones 
str(cereal) # donne la structuration des données, 
# fourni un résumé utile et compact de sa structure interne.
```

## alternative à str() avec The dplyr package offers a slightly different flavor of str()
```{r}
library(dplyr)
glimpse(cereal)
```

## une autre façon de voir globalement la structuration
```{r}
summary(cereal)  # plus exhaustive
```


## Voir les données
```{r}
head(cereal, n=15) # affiche les 15 premières lignes; 
tail(cereal, n=10) # affiche les 10 dernières lignes
View(cereal) # affiche la base (en quelques lignes)
```

# Convertir en data frame
```{r}
typeof(cereal)
class(cereal)
cereal_df <- data.frame(cereal)
class(cereal_df)
```


## charger la table de conversion
```{r}
tableconversion <- "C:\\Users\\ASUS\\Desktop\\ISEP 2\\Traitements statististiques avec R\\Cours_R_2023"
library(readxl)
Sys.setenv(TZ='GMT') # set time zone
base_table <- read_excel(paste0(tableconversion,"\\Table de conversion phase 2.xlsx"))
str(base_table)
base_table <- data.frame(base_table)
```


## Renomer les variables
```{r}
colnames(cereal_df) # affiche le nom des variables 
#library(tidyverse)
```


## typeof(cereal_df$s07Bq03a_cereales) <- double
```{r}
cereal_df <- rename(cereal_df, poids=s07Bq03a_cereales)
glimpse(cereal_df)
colnames(cereal_df) # affiche le nom des variables 
```


## Renomer avec select()
```{r}
df_cereal <- select(cereal_df,autre_cereal=s07Bq02_autre_cereales)
```


## renommer avec colnames
```{r}
old_name <- colnames(cereal_df)[1:14]
old_name
new_name <- c(old_name[1],old_name[2],old_name[3],"autre_cereales", "quanite_cons", 
              "unites_cons","taille_cons","provenance_auto","provenance_other",
              "freq_achat","quatite_achat", 
              "unite_achat","taille_achat","value_lastachat")
isTRUE(length(new_name)==length(old_name)) # véfie si les longeurs sont idtique
```


# check
```{r}
colnames(cereal_df)
```

# renomer l'ensemble
```{r}
colnames(cereal_df) <- new_name
colnames(cereal_df)
```


## renomer une seule varaible
```{r}
colnames(cereal_df)[3] <- "cereales_id1"
names(cereal_df)
```


## labelisation des modalités 
# avec la bibliotheque lessR
```{r}
library(lessR)
cereal_df <- label(quanite_cons, "La quantité consommée des 7 derniers jours", data=cereal_df)
cereal_df <- label(cereales_id1, "Le produit consommé", data=cereal_df)
cereal_df <- label(autre_cereales, "Le produit consommé, autre à préciser", data=cereal_df)
cereal_df <- label(unites_cons, "l'unité de la quantité consommée", data=cereal_df)
cereal_df <- label(taille_cons, "la taille de l'unité de la quantité consommée", data=cereal_df)
cereal_df <- label(provenance_auto, "La provenance de la consommation (autoconsommation)", data=cereal_df)
cereal_df <- label(provenance_other, "Autre provenance", data=cereal_df)
cereal_df <- label(freq_achat, "La fréquence d'achat du produit", data=cereal_df)
cereal_df <- label(quatite_achat, "La quantité acheté", data=cereal_df)
cereal_df <- label(unite_achat, "L'unité de la qqtité acheté", data=cereal_df)
cereal_df <- label(taille_achat, "la taille de la de l'unité de la quantité acheté", data=cereal_df)
cereal_df <- label(value_lastachat, "La valueur de la quantité acheté", data=cereal_df)
```


## verification 
# label(quanite_cons, data = cereal_df)
db(cereal_df)


## Recoder les modalités
typeof(cereal_df$cereales_id1)
summary(cereal_df$cereales_id1)
table(cereal_df$s07Bq03c_cereales)
edit (cereal_df$s07Bq03c_cereales)


## labels = c("Taille unique" = 0, Petit = 1,
##     Moyen = 2, Grand = 3, Quart = 4, Demi = 5, Entier = 6, Très Petite = 7
cereal_df$s07Bq03c_cereales[0]=10











